【裁判字號】    99,易,2777
【裁判日期】    991116
【裁判案由】    毒品危害防制條例
【裁判全文】
臺灣板橋地方法院刑事判決              99年度易字第2777號
公  訴  人  臺灣板橋地方法院檢察署檢察官
被      告  甲○○
上列被告因違反毒品危害防制條例案件，經檢察官提起公訴（99
年度毒偵字第6624號），因被告於本院準備程序中就被訴事實為
有罪之陳述，本院告知被告簡式審判程序之旨，並聽取當事人之
意見後，由本院裁定改依簡式審判程序進行，判決如下：
    主  文
甲○○施用第二級毒品，累犯，處有期徒刑柒月。
    事  實
一、甲○○前於民國88年間，因施用毒品案件，經本院以88年度
    毒聲字第4425號裁定送觀察、勒戒後，因認有繼續施用毒品
    傾向，經本院以88年度毒聲字第4838號裁定令入戒治處所施
    以強制戒治1 年，於89年2 月15日停止戒治處分出監，該次
    施用毒品犯行併經起訴，由本院以88年度易字第3701號判決
    判處有期徒刑6 月確定；復於88年間，因轉讓第二級毒品案
    件，經本院以88年度訴字第1728號判決判處有期徒刑10月確
    定，上開2 案所處徒刑後經本院以89年度聲字第1036號定應
    執行有期徒刑1 年2 月確定，於90年3 月13日縮短刑期執行
    完畢；再於90年間，因施用毒品案件，經本院以90年度毒聲
    字第5031號裁定令入戒治處所施以強制戒治1 年，於92年3
    月15日執行完畢，該次施用毒品犯行併經起訴，由本院以91
    年度易字第637 號判決判處有期徒刑5 月，上訴後由臺灣高
    等法院以91年度上易字第1724號判決上訴駁回確定，於92年
    8 月15日執行完畢；復於96、97年間因施用毒品案件，經本
    院先後以96年度簡字第8253號判決判處有期徒刑4 月、4 月
    ，定執行刑有期徒刑6 月、97年度易字第774 號判決判處有
    期徒刑4 月、4 月，定執行刑有期徒刑6 月、97年度簡字第
    1852號判決判處有期徒刑6 月確定，上開3 案接續執行，嗣
    於98年6 月3 日縮刑期滿執行完畢。詎仍不知悔改，明知甲
    基安非他命屬毒品危害防制條例第2 條第2 項第2 款之第二
    級毒品，竟仍基於施用第二級毒品甲基安非他命之犯意，於
    99年6 月30日中午約12時許，在臺北縣三重市信義公園廁所
    內，以將甲基安非他命置於玻璃球吸食器內加熱燒烤吸食其
    煙霧之方式，施用甲基安非他命1 次。嗣於99年7 月1 日中
    午11時15分許，在臺北縣三重市○○路1 號前，因毒品案件
    通緝，為警當場緝獲，經其同意採集尿液送驗，檢驗結果呈
    甲基安非他命陽性反應，始知上情。
二、案經臺北縣政府警察局三重分局報告臺灣板橋地方法院檢察
    署檢察官偵查起訴。
    理  由
一、查本案被告甲○○所犯並非死刑、無期徒刑、最輕本刑為3
    年以上有徒刑之罪或高等法院管轄第一審案件，而其於準備
    程序進行中，被告先就被訴事實為有罪之陳述，經法官告知
    簡式審判程序之旨，並聽取公訴人及被告之意見後，本院認
    適宜改依簡式審判程序進行，爰依刑事訴訟法第273 條之1
    第1 項、第284 條之1 之規定，由本院裁定進行簡式審判程
    序，合先敘明。
二、上揭事實，業據被告於本院審理時坦承不諱，且其於99年7
    月1日所採驗之尿液，經送往臺灣檢驗科技股份有限公司以
    GC/MS 方法（氣相層析/ 質譜儀法）檢驗，結果確呈第二級
    毒品甲基安非他命之陽性反應，此有卷附該公司99年7 月16
    日報告編號UL/2010/70065 號濫用藥物檢驗報告、臺北縣政
    府警察局三重分局查獲毒品案件被移送者姓名、代碼對照表
    各1 紙在卷可稽（見99年度毒偵字第6189號卷第5 、6 頁）
    ，足認被告自白與事實相符，洵堪採為論罪科刑之依據。
三、又毒品危害防制條例於92年7 月9 日修正公佈，自93年1 月
    9 日施行，其中第20條、第23條將施用毒品之刑事處遇程式
    ，區分為「初犯」及「5 年內再犯」、「5 年後再犯」。依
    其立法理由之說明：「初犯」，經觀察、勒戒或強制戒治後
    ，應為不起訴處分或不付審理之裁定；經觀察、勒戒或強制
    戒治執行完畢釋放後，「5 年內再犯」者，因其再犯率甚高
    ，原實施之觀察、勒戒及強制戒治既已無法收其實效，爰依
    法追訴或裁定交付審理。至於經觀察、勒戒或強制戒治執行
    完畢釋放後，「5 年後再犯」者，前所實施之觀察、勒戒或
    強制戒治已足以遮斷其施用毒品之毒癮，為期自新及協助其
    斷除毒癮，仍適用「初犯」規定，先經觀察、勒戒或強制戒
    治之程式。從而，依修正後之規定，僅限於「初犯」及「5
    年後再犯」二種情形，始應先經觀察、勒戒或強制戒治程式
    。倘被告於5 年內已再犯，經依法追訴處罰，縱其第三次（
    或第三次以上）再度施用毒品之時間，在初犯經觀察、勒戒
    或強制戒治執行完畢釋放5 年以後，已不合於「5 年後再犯
    」之規定，且因已於「5 年內再犯」，顯見其再犯率甚高，
    原實施觀察、勒戒或強制戒治，已無法收其實效，即應依該
    條例第10條處罰（最高法院97年度第5 次刑庭會議決議意旨
    參照）。被告既有如犯罪事實欄所示觀察、勒戒、強制戒治
    及論罪科刑之前科，此有臺灣高等法院被告前案紀錄表1 份
    附卷可參，是被告本次再犯施用毒品犯行，依上揭說明，顯
    非5 年後再犯，即無再行觀察、勒戒或強制戒治之必要，揆
    諸前揭說明，仍應依法論科。
四、查甲基安非他命屬毒品危害防制條例第2 條第2 項第2 款所
    規定之第二級毒品，核被告所為，係犯毒品危害防制條例第
    10條第2 項施用第二級毒品罪。被告持有第二級毒品，復進
    而施用，其持有毒品之低度行為，應為施用第二級毒品之高
    度行為所吸收，不另論罪。又被告有事實欄所列前揭犯罪前
    科紀錄，有臺灣高等法院被告前案紀錄表可稽，其受有期徒
    刑執行完畢，5 年以內故意再犯本件有期徒刑以上之罪，應
    依刑法第47條第1 項之規定，論以累犯，並加重其刑。爰審
    酌被告前已因施用毒品案件經觀察、勒戒及強制戒治，並經
    判刑確定入監執行，業如上述，本應徹底戒除毒癮，不料其
    竟仍繼續施用毒品，顯見其並無戒除毒害之決心，本不宜寬
    貸，惟念其施用毒品乃自戕一己之身體健康，並具有病患性
    人格之特質，反社會性之程度應屬較低，且犯後坦承犯行，
    態度尚佳等一切情狀，量處如主文所示之刑，以資懲儆。
據上論斷，應依刑事訴訟法第273 條之1 第1 項、第299 條第1
項前段，毒品危害防制條例第10條第2 項，刑法第11條前段、第
47條第1項，判決如主文。
本案經檢察官張慶林到庭執行職務。
中    華    民    國    99    年    11    月    16    日
                  刑事第十一庭  法  官  錢衍蓁
上列正本證明與原本無異。
如不服本判決，應於判決送達後10日內敘明上訴理由，向本院提
出上訴狀 (應附繕本) ，上訴於臺灣高等法院。其未敘述上訴理
由者，應於上訴期間屆滿後20日內向本院補提理由書「切勿逕送
上級法院」。
                                書記官  劉靜慧
中    華    民    國    99    年    11    月    16    日
附錄本案論罪科刑法條全文：
毒品危害防制條例第10條
施用第一級毒品者，處6月以上5年以下有期徒刑。
施用第二級毒品者，處3年以下有期徒刑。

司法院資訊處製作；財團法人民間司法改革基金會備份。
